臺灣臺東地方法院刑事判決　　　　　　　　　　　　　　九十四年度訴字第四四號
　　公　訴　人　臺灣臺東地方法院檢察署檢察官
　　被　　　告　丙○○
右列被告因違反槍砲彈藥刀械管制條例案件，經檢察官提起公訴（九十四年度偵字第
一三六號），本院判決如左：
    主  文
丙○○共同未經許可，持有其他可發射子彈具有殺傷力之改造手槍，處有期徒刑壹年
拾月，併科罰金新臺幣壹拾萬元，罰金如易服勞役，以新臺幣玖佰元即銀元佰元折
算壹日。扣案之仿ＧＬＯＣＫ廠半自動手槍製造之改造貝瑞塔手槍壹枝（槍枝管制編
號：000000000號）、仿ＢＥＲＥＴＴＡ廠半自動手槍製造之改造九二手槍
壹枝（槍枝管制編號：0000000000號）、改造子彈肆顆（直徑玖ＭＭ金屬
彈頭）、制式子彈壹顆（口徑零點捌吋圓頭彈）、制式霰彈壹顆（口徑拾貳ＧＡＵ
ＧＥ），均沒收。
    事  實
一、丙○○明知未經許可不得持有可發射子彈具有殺傷力之改造槍枝或子彈，而為防
    身之用，竟基於共同持有改造手槍、子彈之犯意聯絡，於民國九十二年八月二十
    三日某時，與甲○○（另行由檢察官偵查）共同以新台幣（下同）二萬五千元之
    代價，向年籍姓名不詳綽號「小清」之人，購得具有殺傷力之仿ＧＬＯＣＫ廠半
    自動手槍製造之改造貝瑞塔手槍壹枝（槍枝管制編號：000000000號，
    起訴書誤繕為仿ＣＬＯＣＫ廠）、仿ＢＥＲＥＴＴＡ廠半自動手槍製造之改造九
    二手槍壹枝（槍枝管制編號：0000000000號）、改造子彈六顆（直徑
    九ＭＭ金屬彈頭，其中二顆已因鑑定目的而試射擊發）、制式子彈一顆（口徑○
    點三八吋圓頭彈）、制式霰彈一顆（口徑十二ＧＡＵＧＥ），以及不具殺傷力之
    改造手槍一支（槍枝管制編號：0000000000號）、不具殺傷力之改造
    烏茲手槍一枝（槍枝管制編號：000000000號，起訴書誤繕為烏茲衝鋒
    槍）、不具殺傷力之改造子彈四顆（其中一顆已因鑑定目的而試射擊發）、土造
    子彈三顆（其中一顆已因鑑定目的而試射擊發）、制式工業用子彈九十三顆（均
    無彈頭結構，非完整子彈）等槍、彈後，無故予以持有。嗣因前開部分槍枝故障
    無法擊發，甲○○即約同丙○○於同年月三十日晚間八時四十八分許，前往臺北
    縣三重市○○街一五二號前修理槍枝，而為警查獲，並扣得上開槍、彈等物。
二、案經臺北縣警察局三重分局報告臺灣板橋地方法院檢察署檢察官呈請臺灣高等法
    院檢察署檢察長令轉臺灣臺東地方法院檢察署檢察官偵查起訴。
    理  由
一、右揭事實業據被告於本院審理時坦承不諱，被告雖另於本院準備程序中陳稱所查
    獲之槍枝是甲○○所有，惟隨即表示沒有必要傳喚甲○○，並承認持有前開查獲
    槍械，只是甲○○應該與本案有關連，甲○○與伊屬共同持有，而請求調閱板橋
    地方法院九十三年度感裁字第五號卷宗，復於本院審理時表示當初因為有槍砲案
    件在板橋地方法院審理當中，甲○○希望伊全部扛起來等語，經核閱臺灣高等法
    院被告前案紀錄表、卷附之臺灣板橋地方法院九十二年度訴字第五四九號刑事判
    決，核與被告所言，本件查獲時確實被告另涉有槍砲案件而一併審理相符，另由
    被告查獲過程以觀，被告與證人甲○○係同時於九十二年八月三十日在被告所有
    之８Ｄ－７５０９號自小客車上查獲，被查獲時除於車輛手煞車處查獲裝有改造
    手槍二支外，並於該車之右前置物箱內查獲改造手槍一支，參以被告與甲○○本
    係朋友關係，證人甲○○於警詢時亦稱與被告當天相約找朋友（參見九十二年八
    月三十一日警詢筆錄），是被告與證人甲○○確有相約，於案發當日，搭乘同一
    車輛，前往特定地點，而前開槍彈既然於二人共乘之該部車輛內查獲，是被告與
    證人甲○○共同持有前開槍彈即非與常情有違，再者，證人甲○○於九十三年度
    感裁字第五號九十三年二月六日審理時之結證證詞，表示前開查獲槍枝是其所有
    ，而非被告所有，當時被告在高院還有槍砲案件審理，可以合併起來，因為得知
    陳祥鑫有改槍技術，想說將上開查獲物品帶給陳祥鑫看等語，由上開證述內容交
    互以觀，是被告及證人甲○○彼此或為脫免罪責，確曾於歷次偵審程序中相互推
    諉卸責，或是承認前開查獲槍、彈分別為其中一人所有之情，而證人甲○○亦曾
    表示被告因另有槍砲案件，所以可合併起來，核與被告於本院所述大致相符，是
    被告所稱其實前開槍、砲為被告與證人甲○○共同持有一節，應屬實情且未違反
    經驗法則而可採信。
二、而扣案之改造手槍、改造子彈，經送內政部警政署刑事警察局鑑定結果，被告持
    有之改造貝瑞塔手槍壹枝（槍枝管制編號：000000000號），認係仿Ｇ
    ＬＯＣＫ廠半自動手槍製造之玩具手槍換裝土造金屬槍管改造而成之改造手槍、
    改造九二手槍壹枝（槍枝管制編號：0000000000號），認係仿ＢＥＲ
    ＥＴＴＡ廠半自動手槍製造之玩具手槍金屬槍身組合土造金屬槍管及滑套改造而
    成之改造手槍，均認機械性能良好，具殺傷力；改造子彈六顆（直徑九ＭＭ金屬
    彈頭，其中二顆已因鑑定目的而試射擊發）、制式子彈一顆（口徑○點三八吋圓
    頭彈）、制式霰彈一顆（口徑十二ＧＡＵＧＥ），均認有殺傷力，此有該局九十
    二年九月十日刑鑑字第○九二○一六八一二八號槍彈鑑定書在卷足憑。此外，並
    有扣押物品清單、臺北縣警察局三重分局搜索扣押筆錄、搜索同意書各一紙、照
    片四張、及扣案之槍、彈一批附卷可稽。綜上各情，本案事證明確，被告犯行堪
    可認定，應予依法論科。
三、按槍砲彈藥刀械管制條例，經於九十四年一月二十六日修正公布，原第十一條經
    刪除併入第八條，而修正後第八條第四項規定為「未經許可，持有、寄藏或意圖
    販賣而陳列第一項所列槍枝者，處三年以上十年以下有期徒刑，併科新臺幣七百
    萬元以下罰金」；被告行為後，上開法律既經修正，並提高其刑度，自以修正前
    之同條例第十一條第四項之規定有利於被告，依刑法第二條第一項但書自應依行
    為時即修正前之舊法處斷。核被告所為，係犯修正前槍砲彈藥刀械管制條例第十
    一條第四項未經許可持有具殺傷力之改造手槍罪與同條例第十二條第四項之未經
    許可持有子彈罪。被告前開持有改造手槍及子彈犯行，與同案共犯甲○○間有犯
    意聯絡及行為分擔，應論以共同正犯。另被告以一行為同時持有改造手槍及子彈
    之行為，應依想像競合犯之例，從較重之未經許可持有可發射子彈具有殺傷力之
    改造手槍罪。爰審酌目前改造槍彈氾濫，造成社會治安敗壞，且被告行為助長具
    殺傷力槍、彈之流通，嚴重影響社會秩序安寧人民生命財產安全，及被告犯罪動
    機、目的、手段、所生危害、犯罪後之態度等一切情狀，量處如主文所示之刑，
    及就併科罰金部分，諭知易服勞役之折算標準。扣案之可發射子彈具有殺傷力之
    仿ＧＬＯＣＫ廠半自動手槍製造之改造貝瑞塔手槍壹枝（槍枝管制編號：000
    000000號）、仿ＢＥＲＥＴＴＡ廠半自動手槍製造之改造九二手槍壹枝（
    槍枝管制編號：0000000000號）、改造子彈四顆（直徑九ＭＭ金屬彈
    頭）、制式子彈一顆（口徑○點三八吋圓頭彈）、制式霰彈一顆（口徑十二ＧＡ
    ＵＧＥ），均係違禁物，爰併予宣告沒收。至於扣案之直徑九ＭＭ金屬彈頭改造
    子彈二顆，經送內政部警政署刑事警察局鑑驗時經採樣試射，因試射完畢而已不
    具殺傷力，及不具殺傷力之改造手槍一支（槍枝管制編號：000000000
    0號）、不具殺傷力之改造烏茲手槍一枝（槍枝管制編號：000000000
    號）、不具殺傷力之改造子彈四顆（其中一顆已因鑑定目的而試射擊發）、土造
    子彈三顆（其中一顆已因鑑定目的而試射擊發）、制式工業用子彈九十三顆（均
    無彈頭結構，非完整子彈），經鑑定結果，均不具殺傷力，而非違禁物，此有該
    局上開槍彈鑑定書在卷可參，且亦無法證明為供被告犯罪所用之物，故不併予宣
    告沒收，附此敘明。
據上論斷，應依刑事訴訟法第二百九十九條第一項前段，九十四年一月二十六日修正
前槍砲彈藥刀械管制條例第十一條第四項、第十二條第四項，刑法第十一條前段、第
二條第一項但書、第二十八條、第五十五條、第四十二條第二項、第三十八條第一項
第一款，罰金罰鍰提高標準條例第二條、現行法規所定貨幣單位折算新臺幣條例第二
條，判決如主文。
本案經檢察官乙○○到庭執行職務
中      華      民      國     九十四     年     六     月    二十七    日
                                  臺灣臺東地方法院刑事第一庭
                                      審判長法  官  洪兆隆
                                            法  官  林恒祺
                                            法  官  呂煜仁
右正本證明與原本無異。
如不服本判決，應於判決送達後十日內向本院提出上訴狀。（須附繕本）
「切勿逕送上級法院」
                                            書記官  王敏玉
中      華      民      國     九十四     年     六     月    二十八    日
附記
修正前槍砲彈藥刀械管制條例第十一條第四項
未經許可，持有、寄藏或意圖販賣而陳列第一項所列槍砲者，處一年以上七年以下有
期徒刑，併科新臺幣七百萬元以下罰金。
槍砲彈藥刀械管制條例第十二條第四項
未經許可，持有、寄藏或意圖販賣而陳列子彈者，處五年以下有期徒刑，併科新台幣
三百萬元以下罰金。
